【裁判字號】    99,上訴,1478
【裁判日期】    990820
【裁判案由】    毒品危害防制條例
【裁判全文】
臺灣高等法院刑事判決                99年度上訴字第1478號
上  訴  人
即  被  告  甲○○
指定辯護人  本院公設辯護人李廣澤
上列上訴人因毒品危害防制條例案件，不服臺灣板橋地方法院98
年度訴字第1940號，中華民國99年2月5日第一審判決（起訴案號
：臺灣板橋地方法院檢察署98年度偵字第11692號），提起上訴
，本院判決如下：
    主  文
原判決撤銷。
甲○○販賣第三級毒品，處有期徒刑伍年；扣案之第三級毒品愷
他命參包（合計驗餘淨重貳點參伍陸參公克，含內沾有微量愷他
命殘留而難以析離之包裝袋參只）、摻有愷他命之香菸貳支（合
計驗餘淨重壹點肆零肆肆公克）及販賣第三級毒品所得新臺幣壹
仟元，均沒收。
    事  實
一、甲○○明知愷他命（Ketamine，俗稱K 他命）係毒品危害防
    制條例第2條第2項第3款所列之第三級毒品，不得販賣或轉
    讓，竟基於意圖營利販賣第三級毒品愷他命及轉讓愷他命之
    犯意，於民國98年4月17日下午1時許，先以其使用之000000
    0000號行動電話與葉建志所使用之0000000000號行動電話聯
    繫販賣第三級毒品愷他命事宜後，旋於同日下午2時許，在
    臺北縣新莊市○○街81巷口，以新臺幣（下同）1,000元之
    代價，販賣愷他命1包（驗餘淨重1.0598公克）及同時贈送
    轉讓摻有愷他命之香菸1支（驗餘淨重0.6685公克）予葉建
    志，並當場收受葉建志所交付之1,000元。嗣於同日下午2時
    20分許，為警在上址查獲，並自甲○○身上扣得上開葉建志
    所交付之1,000元、愷他命2包（合計驗餘淨重1.2965公克）
    、摻有愷他命之香菸1支（驗餘淨重0.7359公克）；另自葉
    建志身上扣得上開甲○○所交付之愷他命1包（驗餘淨重
    1.0598公克）、摻有愷他命之香菸1支（驗餘淨重0.6685公
    克），始查悉上情。
二、案經臺北縣政府警察局新莊分局報告臺灣板橋地方法院檢察
    署檢察官偵查起訴。
    理  由
壹、證據能力方面
一、被告在98年4 月17日警詢、98年4 月18日偵查中自白之證據
    能力：
    被告於原審及上訴理由狀辯稱：伊在警察局所製作的筆錄，
    是伊隨便問1個員警，他教伊要這樣講云云；被告之辯護人
    於原審為被告辯護稱：被告所製作之警詢筆錄係遭受員警恫
    嚇、辱罵及以詐術方式所為之結果，並非出於自由意志，故
    無證據能力云云。按被告之自白，非出於強暴、脅迫、利誘
    、詐欺、疲勞訊問、違法羈押或其他不正之方法，且與事實
    相符者，得為證據，刑事訴訟法第156條第1項固定有明文規
    定。然查：證人即逮捕被告並製作被告警詢筆錄之員警范良
    騏於原審審理時具結證稱：被告在警局製作的筆錄是出於被
    告自由陳述，內容都是被告自己說的，伊沒有誘導被告，伊
    只有跟被告說要據實陳述，製作筆錄時，被告的媽媽也在場
    ，我們派出所其他同仁並沒有對被告不法取供，我們有全程
    錄音等語（見原審卷第126、127頁），是被告所辯已屬可疑
    ，況依現階段刑事訴訟法規定警察代表國家偵查犯罪，依法
    其有詢問被告之權，原則上均能遵守法律規定，不致違法取
    供，且被告於案發當時已年滿21歲，且精神狀況正常，為國
    中畢業（見警詢筆錄教育程度記載），應屬具有相當智識經
    驗之成年人，而販賣第三級毒品係嚴重之犯罪行為，其刑責
    甚重，此為一般人所週知之事實，被告當時既為智識健全之
    正常成年人，且其對自承販賣第三級毒品犯行之後果，理應
    知之甚明，倘被告確屬無辜清白，理當於警、偵訊時極力否
    認辯駁，以免無端遭受重刑追訴，始合常理，乃其竟謂僅係
    想求暫時獲得交保，陷己入罪，故意承認不實之販賣第三級
    毒品犯行云云，顯與情理有重大悖謬，亦殊難想像，是被告
    及其辯護人於原審抗辯其在警詢或偵查中所為之陳述不具自
    白任意性一節，除空泛為上開辯解，無法提供具體資料以供
    調查審酌外，依據上揭判斷結果，實難信為實在，足見被告
    於警詢、偵查中之自白，應非出於強暴、脅迫、利誘、詐欺
    、疲勞訊問、違法羈押或其他不正之方法，且其所述有下列
    所述之其他證據補強，並核與事實相符，得採為證據。
二、證人葉建志在警詢中之證述：
    按被告以外之人於審判外之言詞或書面陳述，除法律有規定
    者外，不得作為證據；被告以外之人於檢察事務官、司法警
    察官或司法警察調查中所為之陳述，與審判中不符時，其先
    前之陳述具有較可信之特別情況，且為證明犯罪事實存否所
    必要者，得為證據，刑事訴訟法第159 條第1 項、第159 條
    之2 分別定有明文。證人葉建志於警詢時之陳述，經核與其
    後在原審審判中之證述情節有異，而證人葉建志於警詢之陳
    述既係在第一時間為警拘提到案後即製作筆錄，且於警詢時
    並無來自他人之壓力而出於虛偽不實之供證或事後串謀而故
    為迴護被告之機會，復參以證人葉建志與被告係朋友關係，
    彼此間無任何仇怨嫌隙，是證人葉建志於警詢時，實無設詞
    誣陷被告之動機存在，依經驗法則，較諸事後翻異其案發之
    初所為之陳述為可信，足認證人葉建志於警詢時之陳述，客
    觀上具有較可信之特別情況，亦為證明被告本案犯罪事實存
    否所必要，故依首揭規定，證人葉建志於警詢時之陳述，亦
    有證據能力。
三、搜索、扣押部分
  (一)按搜索，經受搜索人出於自願性同意者，得不使用搜索票，
    但執行人員應出示證件，並將其同意之意旨記載於筆錄，刑
    事訴訟法第131條之1規定甚明。
  (二)查本案員警於臺北縣新莊市○○街81巷口，因發現被告及葉
    建志形跡可疑，遂攔檢盤查，並搜索2人之身體，雖未向法
    院聲請搜索票，惟其執行係得被告之同意後為之，並經執行
    員警記載事由於搜索筆錄，此據證人即執行搜索之員警詹林
    典蔚、范良騏於原審審理時結證在卷，復有上開搜索筆錄及
    自願受搜索同意書附於偵查卷可參（見98年度偵字第11692
    號卷第26頁至第29頁、第36頁至第39頁），是本案係得被告
    之同意後搜索，依上開規定，本案於搜索扣押所得之毒品，
    並非違法取得之證物，有證據能力。至被告及其辯護人於原
    審及上訴理由狀雖辯稱：被告沒有同意員警搜索，自願受搜
    索同意書不是在現場簽的，而是在警局簽的，員警違法搜索
    ，扣案物無證據能力云云，惟本案員警執行搜索，既合於上
    開法定程序，則被告究係於現場或警局簽署自願受搜索同意
    書，均不影響本案搜索之合法性，是被告及其辯護人所辯稱
    上情，均不足採。
四、本件認定事實所引用之卷內其他文書證據，並無證據證明係
    公務員違背法定程序所取得，且亦無顯有不可信之情況，依
    刑事訴訟法第159條之4之規定，本件認定事實所引用之其他
    文書證據，均有證據能力。
貳、實體方面
一、被告甲○○未於本院審理期日到庭，據其所提上訴理由狀所
    載否認有何販賣第三級毒品愷他命之犯行，其於原審辯稱：
    伊和葉建志約在臺北縣新莊市○○街81巷口見面，是要向葉
    建志收取職棒簽賭的錢1,500元，因為葉建志經常跟伊簽賭
    ，所以伊拿1包愷他命及1支摻有愷他命的香菸請他吸食，他
    交給伊的1,500元並非販賣毒品所得云云。
二、經查：
  (一)被告在上開時、地，以1,000元之代價，販賣愷他命1包及贈
    送轉讓摻有愷他命之香菸1支予葉建志，並當場收受葉建志
    所交付之1,000元之事實，業據證人葉建志於警詢中證稱：
    伊在98年4月17日，以伊所使用之0000000000號行動電話與
    被告（即綽號「小熊」之成年男子）所使用之電話聯絡購買
    毒品愷他命後，於同日下午2時許，在臺北縣新莊市○○街
    81巷口，以1,500元之價格，向被告購買愷他命1包吸食，因
    為伊有向他購買1500元毒品愷他命，所以甲○○額外送伊摻
    有愷他命之香菸1支給伊吸食等語綦詳（見98年度偵字第
    11692號卷第17至20頁），並於警局當場指認被告確為綽號
    「小熊」之成年男子無訛，且證人葉建志於97年4月17日為
    警查獲時採集之尿液，經檢驗結果確呈愷他命陽性反應，有
    臺北縣政府警察局新莊分局偵辦毒品被移送人姓名及代碼對
    照表、臺北縣政府警察局查獲毒品案件尿液檢體監管紀錄表
    、臺灣檢驗科技股份有限公司98年5月7日報告編號UL/2009/
    41014號濫用藥物檢驗報告各1紙附卷可查（見98年度偵字第
    11692號卷第42頁、第75、76頁），足見證人葉建志於該次
    被查獲前確有施用愷他命之行為，有購買愷他命之需要；又
    參以證人葉建志與被告素無怨隙，是證人葉建志指證被告販
    賣愷他命之行為，自無虛構誣陷被告之理，且其上開證述內
    容，與被告於警詢所述：「葉建志是在今（17）日下午13
    時許，撥打電話（0000000000號）給我，問我說有沒有辦法
    幫他取到愷他命，我跟他說剛好我身上還有吃剩下的，於是
    我就以新台幣1000元轉售愷他命1包給葉建志，另外，他拿
    500元還我，該支愷他命香菸也是我給他的，但是這支香菸
    我沒有向他收取金錢」等語（見98年度偵字第11692號卷第
    10頁、11頁），嗣被告於98年4月18日檢察官訊問時，亦稱
    「警訊所述實在」（見同偵查卷第60頁），該2人之上開警
    詢所述，除販賣愷他命1包之金額究為1500元或1000元有不
    符外，其餘均相符合（按被告販賣於葉建志愷他命1包之價
    金，被告於警詢時係稱1000元，葉建志稱係1500元，依事實
    不明利益歸於被告，本院採有利於被告之認定認價金為1000
    元），又被告持用之0000000000號行動電話與證人葉建志持
    用之0000000000號行動電話於98年4月17日下午13時16分、
    13 時32分、13時53分確有通聯記錄，此亦有台灣大哥大資
    料查詢表附於原審卷可參（見原審卷第33頁），是證人葉建
    志於警詢中證稱於上開時地有向被告購買愷他命1包及被告
    另同時贈送轉讓含愷他命之香菸1支一節應可採信。此外，
    復有當場自證人葉建志身上查獲被告所交付之愷他命1包、
    摻有愷他命之香菸1支，自被告身上查獲愷他命2包、摻有愷
    他命之香菸1支及證人葉建志所交付之1,000元扣案可佐，且
    扣案之上開愷他命共3包（合計驗餘淨重2.3563公克）、摻
    有愷他命之香菸共2支（合計驗餘淨重1.4044公克），經送
    往交通部民用航空局航空醫務中心鑑定，均檢出第三級毒品
    愷他命成分，此有該中心98年4月29日航藥鑑字第09821 97
    號鑑定書及航藥鑑字第0982210號鑑定書共2紙在卷可參（見
    98年度偵字第11692號卷第77、78頁），足認被告確有於上
    開時、地，以1,000元之代價，販賣愷他命1包及摻有愷他命
    之香菸1支予證人葉建志，至為明灼。
  (二)證人葉建志於偵查中雖具結證稱：當天伊約被告出來是要向
    被告拿愷他命，伊忘記伊有沒有跟被告說伊要幾個，也沒有
    說到錢，當時伊心裡想用被告的進價跟被告買，伊有拿1,50
    0 元給被告，這1,500 元是伊要還給被告的，有些是之前欠
    的，有些是之前拿藥欠的云云（見98年度偵字第11692號卷
    第85、86頁），於原審審理中經辯護人詰問時改口證稱：伊
    在製作警詢筆錄時並沒有說伊有向被告購買愷他命1,500 元
    、被告額外送1支摻有愷他命的香菸給伊吸食，因為伊欠被
    告很多錢，伊無法確認伊拿1,500元給被告是算還錢還是算
    買毒品的錢，伊認為這次1,500元的錢是算在欠被告的錢裡
    面，等伊有錢再慢慢還給被告云云（見原審卷第110至11 2
    頁），核諸證人葉建志於偵查及原審審理中證述之內容，除
    見與其於警詢時證述之情節不符，情節漸趨輕微，亦見其有
    逐步改口求為被告脫罪之情，益見葉建志於偵查、原審審理
    時所述，顯係事後迴護被告之詞，委無足採。
  (三)被告於原審雖一再辯稱：證人葉建志所交付之1,500元並非
    販賣毒品所得，伊給葉建志的愷他命是伊吃剩的，是伊要請
    他吃的云云，惟查，被告於警詢時供稱：當天伊以1,000元
    轉售1. 1公克的愷他命給葉建志，另外，他拿500元還伊云
    云（見98年度偵字第11692號卷第10、11、12頁），於98年4
    月18 日內勤檢察官偵訊時供稱：警察在葉建志身上所查扣
    的愷他命1包、摻有愷他命的香菸1支，是伊打算轉售給葉建
    志的，伊還沒有跟他收錢，而員警在伊身上扣到1,500元，
    其中1,000元是伊之前借葉建志，他還伊的，另外500元是伊
    自己的錢云云（見98年度偵字第11692號卷第60、61頁），
    於98 年5月12日偵查中供稱：伊只有請葉建志施用愷他命，
    1, 500元是葉建志簽賭職棒的錢云云（見98年度偵字第
    11692 號卷第85、86頁），於原審準備程序及審理時則供稱
    ：因為葉建志常常跟伊簽賭職棒，所以伊拿1包愷他命及1支
    摻有愷他命的香菸請他吸食，伊身上的1,500元是之前葉建
    志簽賭職棒欠伊的錢云云（見原審卷第8頁反面、40頁反面
    、11 4 頁反面），綜觀被告在警詢、偵訊及原審審理中之
    陳述，先後辯解不一其詞，且就該1,500元究係證人葉建志
    之欠款，抑或其中1,000元是轉售愷他命之所得，抑或其中
    1, 000元係證人葉建志之欠款，其供述前後扞格，有違常情
    ，足見被告上開所辯，均屬卸責之詞，顯不足採。
  (四)本案雖因被告否認有販賣第三級毒品愷他命之犯行，致無法
    查知其販賣愷他命之確實價差利得，惟被告於警詢時已供稱
    「阿銘都將愷他命以每1公克新台幣350元至400元不等賣給
    我」（見偵查卷第12頁），而被告販賣於葉建志之價金，被
    告於警詢時係稱1000元，葉建志稱係1500元，依事實不明利
    益歸於被告，本院採有利於被告之認定認價金為1000元，按
    當時查獲時被告交付於葉建志之愷他命1包，若以毛重1.342
    0公克計算，每公克單價約為745元，而被告自藥頭處進價為
    每1公克新台幣350元至400元不等，被告販賣之利差每公克
    即有295元至345元不等，若以淨重1.0620公克計算，每公克
    單價約為941元，被告販賣之利差即有541元至591元，（愷
    他命1包重量見偵查卷第77頁交通部民用航空局航空醫務中
    心鑑定書）被告販賣第三級毒品愷他命予葉建志，有從中賺
    取差價牟利之營利意圖，至屬灼然。
  (五)綜上所述，本件被告販賣第三級毒品愷他命及轉讓第三級毒
    品愷他命之犯行，事證明確，洵堪認定。
三、按行為後法律有變更者，適用行為時之法律。但行為後之法
    律有利於行為人者，適用最有利於行為人之法律。刑法第2
    條第1 項定有明文。經查，被告行為後，毒品危害防制條例
    部分條文業已修正，並經總統於98年5 月20日公布，惟本次
    修正條文，涉及多項授權法規修正或訂定，須有一定施行日
    期，以完備相關法令修訂及行政作業程序，其主管機關法務
    部立法原意亦認為本次修正條文應回歸同條例第36條規定，
    自公布後6 個月施行（臺灣高等法院暨所屬法院因應新修正
    毒品危害防制條例施行法律問題研討會結論參照），即於98
    年11月20日起施行，是本案就下列部分有新舊法比較之問題
    ，合先敘明。按修正前毒品危害防制條例第4條第3項原規定
    ：「製造、運輸、販賣第3級毒品者，處5年以上有期徒刑，
    得併科新臺幣5百萬元以下罰金。」；修正後之條文則規定
    ：「製造、運輸、販賣第3級毒品者，處5年以上有期徒刑，
    得併科新臺幣7百萬元以下罰金。」，其罰金上限由500萬提
    高為700萬，比較修正前後之規定，應以修正前之規定較有
    利於被告，依刑法第2條第1項前段，本件販賣第三級毒品部
    分應適用修正前毒品危害防制條例第4條第3項規定論處。
四、按愷他命屬毒品危害防制條例第2 條第2 項第3 款所列之第
    三級毒品，不得轉讓或販賣。核被告所為，係犯修正前毒品
    危害防制條例第4條第3項販賣第三級毒品罪及毒品危害防制
    條例第8條第3項之轉讓第三級毒品罪（按愷他命並非藥事法
    第22條第1項第1款所稱「經行政院衛生署明令公告禁止製造
    、調劑、輸入、輸出、販賣或陳列之毒害藥品」之禁藥，有
    行政院衛生署97年10月16日衛署藥字第0970044798號函可參
    ）。又被告同時同地販賣第三級毒品愷他命1包及轉讓含愷
    他命香菸1支予葉建志，係一行為同時觸犯修正前毒品危害
    防制條例第4條第3項販賣第三級毒品罪及毒品危害防制條例
    第8條第3項之轉讓第三級毒品罪，應依刑法第55條想像競合
    犯之規定，從一重依修正前毒品危害防制條例第4條第3項販
    賣第三級毒品罪處斷。公訴人雖未就被告轉讓第三級毒品罪
    部分起訴，惟此部分與前開有罪之販賣第三級毒品罪有想像
    競合犯之裁判上一罪之關係，本院自得併與審理，附此敘明
    。原審以被告罪證明確，予以論罪科刑，固非無見，惟查：
    (1)被告就含有愷他命香菸1支係贈送轉讓予葉建志，此部份
    並非販賣，此業經被告及葉建志於警詢中供訴明確，原審誤
    認含有愷他命香菸1支亦係被告一併販賣與葉建志，即有違
    誤。(2)又被告販賣第三級毒品愷他命1包有無從中賺取差價
    牟利，原審判決未就卷內之資料實際予以核算說明，僅泛以
    「愷他命價格昂貴，取得不易，凡為販賣之不法行為者，苟
    無利可圖，應無甘冒被查緝法辦重刑之危險，平白無端義務
    為該買賣之工作，是其販入之價格必較售出之價格低廉，而
    有從中賺取買賣差價牟利之意圖及事實，應屬符合論理法則
    及社會通常經驗之合理認定」而推論被告有從中賺取差價牟
    利之營利意圖，亦有未洽。被告上訴否認犯罪，雖無理由，
    惟原審判決既有上開可議之處，自應由本院予以撤銷改判。
    爰審酌被告正值青盛之年，身體健全，不思循正當途徑獲致
    財物，明知第三級毒品戕害人體身心健康甚鉅，卻為圖非法
    獲利，而販賣第三級毒品及轉讓第三級毒品，助長毒品泛濫
    ，戕害他人身心健康，危害社會治安非輕，惟念其販賣及轉
    讓對象僅為1人，次數僅1次，數量微少，危害層面尚非廣泛
    ，兼衡其素行、犯罪之動機、目的、手段、所得利益等一切
    情狀，酌情量處如主文第二項所示之刑，以資懲儆。
五、末按依毒品危害防制條例第18條第1 項前段之規定，應予沒
    收銷燬之毒品，以經查獲之第一、二級毒品為限；又毒品依
    其成癮性、濫用性及對社會危害性，共分為四級，上開條例
    並就製造、運輸、販賣、意圖販賣而持有、以非法方法使人
    施用、引誘他人施用及轉讓不同品項之毒品等行為，分別定
    其處罰，至施用或持有第三、四級毒品，因其可罰性較低，
    故未設處罰之規定，僅就施用及持有第一、二級毒品科以刑
    罰，然鑑於第三、四級毒品均係管制藥品，特於同條例第11
    條之1 明定無正當理由，不得擅自持有；第18條第1 項後段
    復規定查獲之第三、四級毒品，無正當理由而擅自持有者，
    沒入銷燬之。從而，依同條例第18條第1 項後段應沒入銷燬
    之毒品，專指查獲施用或持有之第三、四級毒品而言；倘係
    查獲製造、運輸、販賣、意圖販賣而持有、以非法方法使人
    施用、引誘他人施用或轉讓第三、四級毒品，既屬同條例相
    關法條明文規定處罰之犯罪行為，即非該條項應依行政程序
    沒入銷燬之範圍。又同條例第19條第1 項所定「供犯罪所用
    或因犯罪所得之物」，係指犯第4 條至第9 條、第12條、第
    13條或第14條第1 項、第2 項之罪所用或所得之物，不包括
    毒品本身在內，是尚不得援用此項規定為第三、四級毒品之
    沒收依據。再同條例對於查獲之製造、運輸、販賣、意圖販
    賣而持有、以非法方法使人施用、引誘他人施用及轉讓第三
    、四級毒品之沒收，並無特別規定，如其行為已構成犯罪，
    則該毒品即屬不受法律保護之違禁物，應回歸刑法之適用，
    依刑法第38條第1 項第1 款之規定沒收之，始為適法（最高
    法院96年度臺上字第89號判決意旨參照）；本件扣案之愷他
    命共3 包（合計驗餘淨重2.3563公克，含包裝袋3 只，係直
    接包覆毒品，內沾有微量之愷他命殘留而難以析離）、摻有
    愷他命之香菸共2 支（合計驗餘淨重1.4044公克），係查獲
    之第三級毒品，揆諸前揭說明，該等毒品既屬構成犯罪行為
    標的之違禁物，均併依刑法第38條第1 項第1 款規定，宣告
    沒收；另自被告身上查扣之販賣愷他命所得1,000元，乃其
    因本件犯罪所得之財物；自應依毒品危害防制條例第19條第
    1項前段規定宣告沒收。至於扣案之門號0000000000號SIM卡
    1枚，雖為被告持有供聯絡本件販賣毒品事宜所用之物，惟
    該門號係謝靖汝所申請，此有遠傳電信股份有向公司函覆表
    1紙附於本院卷第56頁可參，並無證據證明為被告所有，另
    扣案之新台幣500元亦無確切證據證明係被告販毒所得，爰
    均不併予宣告沒收。至員警於查獲本案時，固一併至被告位
    於臺北縣新莊市○○街64號1樓住處執行搜索，並扣得愷他
    命殘渣袋1只、分裝杓1支、空分裝袋560個、磅秤1臺、帳冊
    1本等物，惟公訴人並未舉證證明該等物品與被告本件販賣
    或轉讓第三級毒品愷他命犯行有何關連，亦均不予宣告沒收
    ，附此敘明。
六、被告經合法傳喚無正當之理由不到庭，有送達證書在卷可稽
    ，爰不待其陳述，逕行判決。
據上論斷，應依刑事訴訟法第371條、369條第1項前段、第364條
、第299條第1項前段，修正前毒品危害防制條例第4條第3項、毒
品危害防制條例第8條第3項、第19條第1項，刑法第11條、第2條
第1項前段、第55條、第38條第1項第1款，判決如主文。
本案經檢察官黃柏齡到庭執行職務。
中    華    民    國    99    年    8     月    20    日
            刑事第十五庭  審判長法  官  吳昭瑩
                                法  官  吳炳桂
                                法  官  賴邦元
以上正本證明與原本無異。
如不服本判決，應於收受送達後10日內向本院提出上訴書狀，其
未敘述上訴之理由者並得於提起上訴後10日內向本院補提理由書
（均須按他造當事人之人數附繕本）「切勿逕送上級法院」。
                                書記官  鄭信昱
中    華    民    國    99    年    8     月    20    日
附錄：本案論罪科刑法條全文
修正前毒品危害防制條例第4條第3項
製造、運輸、販賣第三級毒品者，處5 年以上有期徒刑，得併科
新臺幣5 百萬元以下罰金。
毒品危害防制條例第8條第3項
轉讓第三級毒品者，處3 年以下有期徒刑，得併科新臺幣30萬元
以下罰金。

司法院資訊處製作；財團法人民間司法改革基金會備份。
